---
title: "Simulador de remuneração"
output: html_document
params:
  vendedor: "Vendedor 1"
  mediavol: TRUE
  vol: 10
  dep: "SN"
  unidade: "UNIDADE 1"
  rentab: !r NA
  fat: !r NA
  
---

```{r setup, include=FALSE}
knitr::opts_chunk$set(echo = TRUE)

library(flexdashboard)
library(tidyverse)
library(gt)
# Install thematic and un-comment for themed static plots (i.e., ggplot2)
# thematic::thematic_rmd()

DIRETORIO <- "B:/R/previsão de rem. vendedor - amostra/previsão de rem. vendedor - amostra"
exib           <- readRDS(paste0(DIRETORIO,"/data/data_dash.rds"))
dados          <- readRDS(paste0(DIRETORIO,"/data/data.rds"))
dim_unidades   <- readRDS(paste0(DIRETORIO,"/data/dim_unidades.rds"))

marca_param <- dim_unidades$marca[
  match(params$unidade, dim_unidades$unidade)
]

lojas <- dados %>% 
  select(dep,marca, unidade, cidade) %>% 
  distinct()

dados <- dados %>% filter(vendedor == params$vendedor)

exib  <- exib %>% filter(vendedor == params$vendedor) %>% tail(6) %>% 
  select(
    mes_do_pagamento, dep, unidade, vendedor,
    fat_liq_total, rentab, vol, ajustes_de_negociacao,
    premio_total, comissao, dsr, compl_normativo, remun_total
  ) %>%
  setNames(c(
    "Pagamento", "Dep.", "Unidade", "Vendedor",
    "Faturamento", "Rentabilidade", "Volume", "Ajustes GM",
    "Prêmio total", "Comissão", "DSR", "Complemento", "Total"
  )) %>% 
   mutate(
    Pagamento = format(Pagamento, "%B/%Y")
    
  )


volmedio <- mean(as.numeric(exib$Volume))

usar_media <- identical(params$mediavol, TRUE)


source("predict function - A.R")

if (usar_media) {

  obj <- predict_remuneracao_opc(
    departamento   = params$dep,
    unidade        = params$unidade,
    volume         = volmedio,
    rentabilidade = params$rentab,
    faturamento   = params$fat
  )

} else {

  obj <- predict_remuneracao_opc(
    departamento   = params$dep,
    unidade        = params$unidade,
    volume         = params$vol,
    rentabilidade = params$rentab,
    faturamento   = params$fat
  )

}

```

## Resumo dos ultimos pagamentos

Vendedor: `r params$vendedor`

```{r resumo dos ultimos 6 meses, echo=FALSE}


dados %>% 
  tail(6) %>% 
  select(
    mes_do_pagamento, dep, unidade, vendedor,
    fat_liq_total, rentab, vol, ajustes_de_negociacao,
    premio_total, comissao, dsr, compl_normativo, remun_total
  ) %>%
  setNames(c(
    "Pagamento", "Dep.", "Unidade", "Vendedor",
    "Faturamento", "Rentabilidade", "Volume", "Ajustes GM",
    "Prêmio total", "Comissão", "DSR", "Complemento", "Total")) %>% 
  mutate(
    Faturamento = as.numeric(Faturamento),
    Rentabilidade = as.numeric(Rentabilidade),
    Volume = as.numeric(Volume),
    `Prêmio total` = as.numeric(`Prêmio total`),
    Comissão = as.numeric(Comissão), 
    DSR = as.numeric(DSR),
    Complemento = as.numeric(Complemento),
    Total = as.numeric(Total)
  ) %>% 
  summarise(
    Faturamento = round(mean(Faturamento)),
    Volume = round(mean(Volume)),
    Rentabilidade = round(mean(Rentabilidade)),
    Prêmio = round(mean(`Prêmio total`)),
    Comissão = round(mean(Comissão)), 
    DSR = round(mean(DSR)),
    Total = round(mean(Total))
  ) %>% 
  mutate(
    Faturamento = prettyNum(Faturamento, big.mark = ".", decimal.mark = ","),
    Rentabilidade = prettyNum(Rentabilidade, big.mark = ".", decimal.mark = ","),
    Prêmio = paste0("R$ ", prettyNum(Prêmio, big.mark = ".", decimal.mark = ",")),
    Comissão =  paste0("R$ ",prettyNum(Comissão, big.mark = ".", decimal.mark = ",")),
    DSR =  paste0("R$ ",prettyNum(DSR, big.mark = ".", decimal.mark = ",")),
    Total = paste0("R$ " ,prettyNum(Total, big.mark = ".", decimal.mark = ","))
  ) %>% 
  
  gt( caption = "Média dos ultimos 6 meses")
    
  

```


## Simulação na loja de destino

### Resultados


```{r tabela de resultados predict, echo = FALSE, warning=FALSE}

data.frame(

  "Departamento" = obj$inputs_utilizados$departamento,
  "Unidade" = obj$inputs_utilizados$unidade,
  "Volume" = round(obj$inputs_utilizados$volume,0),
  "Faturamento" = formatC(obj$inputs_utilizados$faturamento, format = "f", digits = 0, big.mark = "."),
  "Rentabilidade" = formatC(obj$inputs_utilizados$rentabilidade, format = "f", digits = 0, big.mark = "."),
  "Remuneração estimada" = paste0(
  "R$ ",
  formatC(
    obj$remuneracao_prevista,
    format = "f",
    digits = 0,
    big.mark = ".",
    decimal.mark = ","
  )
) 
  ) %>% 
  gt() 

```


<small><em>Estes valores são simulações e não levam em consideração o potêncial da campanha vigênte neste mês, mas o histórico da produção do vendedor analisado junto ao histórico do ultimo ano dos vendedores desta loja.</em></small>

### Comparativo

```{r Teste de hip, echo=FALSE, message=FALSE, warning=FALSE}
media <- mean(dados$remun_total, na.rm = TRUE)

cor_target <- ifelse(
  obj$remuneracao_prevista < media - 500,
  "#D32F2F",  # vermelho
  "#2E7D32"   # verde
)

dens <- density(dados$remun_total, na.rm = TRUE)

dens_df <- tibble(
  x = dens$x,
  y = dens$y
)

ggplot(dens_df, aes(x, y)) +
  
  # área preenchida até o TARGET
  geom_area(
    data = dens_df %>% filter(x <= obj$remuneracao_prevista),
    fill = cor_target,
    alpha = 0.5
  ) +
  
  # curva completa
  geom_line(color = "black", linewidth = 1) +
  
  # linha vertical do TARGET
  geom_vline(
    xintercept = obj$remuneracao_prevista,
    linetype = "dashed",
    linewidth = 0.8
  ) +
  
    annotate(
    "text",
    x = obj$remuneracao_prevista + 500,
    y = max(dens_df$y) * 0.95,
    label = "VALOR SIMULADO",
    color = cor_target,
    hjust = -0.1,
    vjust = 1,
    fontface = "bold",
    size = 4
  ) +
  
  scale_x_continuous(
    limits = c(0, 1.5 * max(dados$remun_total, na.rm = TRUE))
  ) +
  
  labs(x = "Remuneração", y = NULL) +
  
  theme_minimal() +
  theme(
    axis.title.y = element_blank(),
    axis.text.y  = element_blank(),
    axis.ticks.y = element_blank(),
    panel.grid   = element_blank(),
    panel.background = element_blank()
  )
```

Este gráfico de densidade demonstra o histórico do ganho do `r params$vendedor`, a linha tracejada é onde a remuneração estimada se encontra.

Se a estimativa for maior do a média, a área abaixo do gráfico ficará verde e a movimentação é considerada segura.

Se a estimativa for menor do que a média, a área abaixo ficará vermelha, indicando uma provável baixa na base de ganho.

Consideramos um erro padrão de R$ 1.000 reais.

# Simulação nas demais lojas

Consideramos as lojas na mesma cidade que você pretende movimentar o colaborador para o mesmo departamento, caso haja interesse em alguma loja abaixo, retire um novo relatório para mais informações

```{r, echo = FALSE}
cidade_alvo <- lojas %>% filter( unidade == params$unidade, dep == params$dep) %>% select(cidade) %>% pull()


Unidades_filtradas <- lojas %>% filter(cidade == cidade_alvo, dep == params$dep) %>% select(unidade)
                  


library(dplyr)
library(purrr)
library(purrr)

predict_safe <- safely(predict_remuneracao_opc)


tabela_simulada <- Unidades_filtradas %>% 
  rename(UNIDADE = "unidade") %>% 
  mutate(
    resultado = map(
      UNIDADE,
      ~predict_safe(
        departamento  = params$dep,
        unidade       = .x,
        volume        = if (usar_media) volmedio else params$vol,
        rentabilidade = params$rentab,
        faturamento   = params$fat
      )
    ),
    
    SALARIO = map_dbl(resultado, ~{
      if (is.null(.x$result)) NA_real_
      else .x$result$remuneracao_prevista
    }),
    
    ERRO = map_chr(resultado, ~{
      if (is.null(.x$error)) NA_character_
      else as.character(.x$error$message)
    }),
    
    indicador = ifelse(SALARIO >= media, 1, 0)
  ) %>% 
  mutate(CIDADE = cidade_alvo, DEPARTAMENTO = params$dep) %>% 
  select(CIDADE, DEPARTAMENTO,
         UNIDADE, SALARIO, indicador) %>% 
  arrange(desc(SALARIO)) %>% 
  mutate(
    SALARIO = ifelse(
      is.na(SALARIO),
      "ERRO",
      paste0("R$ ", prettyNum(round(SALARIO), big.mark = ".", decimal.mark = ","))
    )
  )

    
tabela_simulada %>% 
  gt() %>% 
  tab_style(
    style = cell_fill(color = "green"),
    locations = cells_body(
      columns = SALARIO,
      rows = indicador == 1
    )
  ) %>%
  tab_style(
    style = cell_fill(color = "red"),
    locations = cells_body(
      columns = SALARIO,
      rows = indicador == 0
    )
  ) %>% 
  cols_hide(columns = indicador)
  
    
```


